---
title: "2019 厚數據與意義探勘工作坊 民調資料探索 我的筆記與作業(劉老師作業)"
author: "陳聖勳"
date: "2019.8.16"
output: html_document
---

## 關於資料來源
這個練習的資料，是個來自兩波網路調查。這是個依受訪者id合併之後的「定群追蹤資料」（panel data）。由smilepoll.tw提供。第一筆（代號B）是「統獨意見大調查」，調查時間： 2018. 10.22～2018. 11.13，N=886（完成率86.7%）；第二筆（代號D）是「2018地方選舉選後心情札記」，調查時間：2019.01.21～2019.02.19，N=1,297 (完成率78%)。

## 專案準備
請開啟一個新的專案，將語法檔及資料檔（dataBD.rda）都放入該專案資料夾內。

## 讀入資料與變數觀察
```{r 變數描述, echo=FALSE}

load("dataBD.rda") 

# 載入重要工具箱（套件）
library(sjPlot) #裡頭有plot_frq()等製圖指令工具
library(sjmisc) #裡頭有frq() 變數管理的指令工具

# Mac使用者需加作此設定才好正確在圖片中顯示正體中文標籤
# set_theme(theme.font="PingFang TC")  

# 性別：
# 男 1
# 女 0
frq(dataBD$Gender)
plot_frq(dataBD$Gender)

# 年齡
frq(dataBD$age.x) #mean=34.95  sd=11.40
plot_frq(dataBD$age.x, type="density")

# 教育程度: 
frq(dataBD$college)
plot_frq(dataBD$college)

# 居住地：
frq(dataBD$Curloc)
plot_frq(dataBD$Curloc)
```

#### 請依你圖表上的資訊，在此寫下你對這筆資料的基本印象及看法：



## 變數選取與MCA分析

```{r MCA分析, echo=FALSE}
library(dplyr)
library(FactoMineR)
library(factoextra)

dataBD4MCA  <- select(dataBD, 
                      Gender, # gender
                      college, # edu 
                      B23r, # 1 中國（大陸）工作環境好於台灣； 2 較差 3都有
                      B25r, # 1 心中國家的名字是台灣 2 中華民國 0其他
                      B29r, # 1 接受與與民主化後的中國（大陸）合為一個國家 2 不接受 3 看狀況
                      B33r, # 1 和家人一致偏統 2 偏獨 3 偏中間/多元
                      B39r, # 1 可接受大陸居住證 2 排斥 3 沒想法
                      B42r, # 1 一國兩制在港澳實施的效果還可以 2 不理想 3 不清楚
                      B46r, # 1 被統後民生會變好 2 不會 3 不確定
                      B47r, # 1 被統後經濟會變好 2 不會 3 不確定
                      B51r, # 1 兩岸戰時積極抗戰 2 敗戰投降 3 不確定
                      B53r, # 1 統獨議題算重要 0 不重要
                      B54r, # 1 統獨需要去談 2 不需談 3以後再談/其他
                      B56r, # 1 統獨是假議題 2 不算 3 不確定
                      B57r, # 1 身份認同唯台灣人 2 唯中國人 3 都有
                      D25r, # 1 所支持的縣市長候選人當選 2 落選 3無支持的人選
                      D52r, # 1 選後支持柯文哲 2 不支持 3 普通
                      D58r, # 1 覺得自己也有影響政治的能力
                      D61r, # 1 投票是一種公民應盡的責任
                      D81r, # 1 不管什麼情況民主政治都是最好的體制
                      D99r, # 1 會主動和家人、親友談論政治話題 2 不會 3很少討論
                      D146r, # 1 對目前生活的現狀感到滿意
                      D147r # 1 你對台灣民主實施的現況滿意
)


dataBD4MCA.nona <- na.omit(dataBD4MCA)
nrow(dataBD4MCA.nona) 

names(dataBD4MCA.nona) 
resBD<-MCA(dataBD4MCA.nona, ncp=10, graph= F) 
fviz_screeplot(resBD, ncp=10) 

```

## 探索
```{r 變數類別關係圖}
#前30個重要的選項類別
plot(resBD, axes=c(1, 2), new.plot=TRUE, #變數類別分布圖
     col.var="black", col.ind="black", col.ind.sup="black",
     col.quali.sup="darkgreen", col.quanti.sup="blue",
     label=c("var"), cex=0.7, 
     selectMod = "cos2 10",   # 試試看，將20調為更高的數字，你會看到更多的變數類別
     invisible=c("ind", "quali.sup"), 
     autoLab = "yes",
     xlim=c(-1, 1.5), ylim=c(-1.3, 1.5),
     title="") 

# 受訪者分佈圖
plot(resBD, axes=c(1, 2), new.plot=TRUE,
     col.var="red", col.ind="brown", col.ind.sup="black",
     col.quali.sup="darkgreen", col.quanti.sup="blue",
     label=c("var"), cex=0.8,
     selectMod = "cos2",
     invisible=c("var", "quali.sup"),
     xlim=c(-1, 1.5),
     title="")
```

## 大膽假設
### 現在，請你依圖找到你覺得有趣的、有相關的問卷題，將你的假設寫下。


```{r 卡方檢定}
## 用卡方檢定確認具潛在關聯的變數之間的相關性  
library(sjPlot)
library(sjmisc)
## (B31r) 1 接受讓習近平管管看 2 不接受 3 沒想法
## (D56r) 1 選後支持韓國瑜 2 不支持 3 普通
sjt.xtab(dataBD$B31r, dataBD$D56r,    ## 請把這兩個變數換成你想要檢視變數
         show.row.prc = TRUE, # 顯示列百分比
         show.col.prc = TRUE  # 顯示欄百分比
)
## (B31r) 1 接受讓習近平管管看 2 不接受 3 沒想法
## (D56r) 1 選後支持柯文哲 2 不支持 3 普通
sjt.xtab(dataBD$B31r, dataBD$D52r,    ## 請把這兩個變數換成你想要檢視變數
         show.row.prc = TRUE, # 顯示列百分比
         show.col.prc = TRUE  # 顯示欄百分比
)
## (B31r) 1 接受讓習近平管管看 2 不接受 3 沒想法
## (B42r) 1 一國兩制在港澳實施的效果還可以 2 不理想 3 不清楚
sjt.xtab(dataBD$B31r, dataBD$B42r,    ## 請把這兩個變數換成你想要檢視變數
         show.row.prc = TRUE, # 顯示列百分比
         show.col.prc = TRUE  # 顯示欄百分比
)
#想檢視多組關係，請把上一段複製貼上，調整變數，多做幾次吧！

```

### 再來，請你寫下經過你驗證後的、非常可能相關的一組組變數（請寫下最多三組有趣的即可）

- *接受讓習近平管管看*和*選後支持韓國瑜*正相關，pvalue極小。
- *接受讓習近平管管看*和*選後支持柯文哲*相關但相比選後支持韓國瑜相關性較低。
- *接受讓習近平管管看*和*一國兩制在港澳實施的效果*正相關，pvalue小

## 編譯出你專屬的作品
- 現在，請你用knit將你的分析結果存為html，上傳繳交到到Google Classroom (課程代碼：dnztvqb)
- 也請你拿著你的資料分析，與親友共同欣賞、討論你的發現。
- 如果你發現了什麼有意思的現象，我們將很樂意在第三天上午聽聽你的發表。
